臺灣高等法院刑事裁定
108年度聲字第4253號
聲請人  即
選任辯護人  張以彤律師
被      告  劉暐恆  


上列聲請人因被告貪污等案件（本院108年度上訴字第3300號，
原審案號：臺灣新北地方法院106年度訴字第242號），聲請交付
法庭錄音光碟，本院裁定如下：
    主  文
聲請人於繳納相關費用後，准予轉拷交付如附表各編號所示之光
碟，並禁止聲請人再行轉拷利用及不得就該等內容為非正當目的
之使用。
    理  由
一、聲請意旨略以：本件被告劉暐恆（下稱被告）於調查局、偵
    查中均否認有行賄之認識與意圖，於一審時僅坦承涉犯圖利
    聚眾賭博罪，且係受僱於張仲顏，與張仲顏等人並無共同交
    付賄賂之犯意聯絡，不知為何原審筆錄之記載與被告之本意
    截然不同，而有調查釐清之必要。聲請人為被告之選任辯護
    人，爰請求調閱被告於調查局詢問、地檢署偵查及原審開庭
    筆錄之錄音錄影光碟，並特定聲請範圍為民國106年10月30
    日、107年6月13日及108年4月25日之一審開庭筆錄錄音錄影
    光碟等語。
二、按法院組織法第90條之1 第1 項規定：「當事人及依法得聲
    請閱覽卷宗之人，因主張或維護其法律上利益，得於開庭翌
    日起至裁判確定後6 個月內，繳納費用聲請法院許可交付法
    庭錄音或錄影內容。但經判處死刑、無期徒刑或10年以上有
    期徒刑之案件，得於裁判確定後2 年內聲請」，而法庭錄音
    錄影及其利用保存辦法第8 條第1 項、第2 項亦規定：「當
    事人及依法得聲請閱覽卷宗之人，因主張或維護其法律上利
    益，聲請交付法庭錄音或錄影內容時，應敘明理由，由法院
    為許可與否之裁定。法院受理前項聲請，如認符合聲請人要
    件，並在聲請期間內提出，且就所主張或維護法律上之利益
    已敘明者，除法令另有排除規定外，應予許可。」是當事人
    及依法得聲請閱覽卷宗之人，若因主張或維護其法律上利益
    ，且無法令規定得不予許可或限制聲請閱覽、抄錄或攝影卷
    內文書之情形者，得於開庭翌日起至裁判確定後6 個月內，
    繳納費用聲請法院許可交付法庭錄音或錄影內容，以維其訴
    訟權益。又依法院辦理聲請交付法庭錄音錄影內容應行注意
    事項第3 點之規定，交付法庭錄音、錄影內容之聲請案（事
    ）件，應由錄音、錄影之法院裁定之。但錄音、錄影之法院
    與錄音、錄影內容所屬案（事）件卷證所在之法院不同者，
    該卷證所在之法院，認有必要者，亦得裁定之。
三、經查：被告因貪污等案件，經原審於民國108年8月22日，以
    106年度訴字第242號判決判處被告共同犯圖利聚眾賭博罪8
    罪，各處有期徒刑3月及沒收，並諭知易科罰金之折算標準
    ；共同犯貪污治罪條例第11條第4項、第1項之違背職務交付
    賄賂罪8罪，各處有期徒刑5月，褫奪公權1年。不得易科罰
    金之有期徒刑部分，應執行有期徒刑1年；得易科罰金之有
    期徒刑部分，應執行有期徒刑8月，並諭知易科罰金之折算
    標準。褫奪公權部分為褫奪公權1年。被告不服提起上訴，
    現由本院108年度上訴字第3300號審理中，聲請人係被告之
    選任辯護人，為依法得聲請閱覽卷宗之人，聲請人並具狀向
    本院聲請交付如附表編號1至3原審開庭筆錄之錄音錄影光碟
    ，經核聲請人既已敘明其聲請理由為維護被告之法律上利益
    ，而有調查釐清之必要，其聲請內容亦無依法令規定得不予
    許可或限制聲請閱覽、抄錄、重製或攝影卷內文書證據之情
    形，爰裁定聲請人於繳納相關費用後，准予轉拷交付如附表
    各編號所示之錄音光碟；另依法院辦理聲請交付法庭錄音錄
    影內容應行注意事項第6條及刑事訴訟法第33條第5項之規定
    ，禁止聲請人再行轉拷利用及不得就該等內容為非正當目的
    之使用。
據上論斷，依刑事訴訟法第220 條，裁定如主文。
中　　華　　民　　國　　109 　年　　2 　　月　　15　　日
                  刑事第十一庭  審判長法　官  楊力進  
                                      法　官  雷淑雯
                                      法　官  許文章
以上正本證明與原本無異。
如不服本裁定，應於收受送達後五日內向本院提出抗告狀。
                                      書記官  范家瑜
中　　華　　民　　國　　109 　年　　2 　　月　　15　　日
附表：
編號 錄音光碟 筆錄出處 1 原審法院106年度訴字第242號於106年10月30日準備程序之法庭錄音光碟 原審卷二第34至52頁 2 原審法院106年度訴字第242號於107年6月13日準備程序之法庭錄音光碟 原審卷四第177至197頁 3 原審法院106年度訴字第242號於108年4月25日審判程序之法庭錄音光碟 原審卷六第22至301頁